【裁判字號】    92,交聲,1399
【裁判日期】    921223
【裁判案由】    違反道路交通管理處罰條例聲明異議
【裁判全文】
臺灣臺北地方法院交通事件裁定              九十二年度交聲字第一三九九號
      異  議  人
      即受處分人  甲○○
右列受處分人因違反道路交通管理處罰條例案件，對於臺北市交通事件裁決所中華民
國九十二年九月四日所為之處分（原處分案號：北市裁三字第裁二二─Ｚ00000
000號）聲明異議，本院裁定如左：
    主  文
異議駁回。
    理  由
一、按汽車行使於高速公路或設站管制之道路，而不遵管制之規定者，處汽車駕駛人
    新臺幣（以下同）三千元以上六千元以下罰鍰，道路交通管理處罰條例第三十三
    條第一項定有明文，而高速公路交通管制規則第十一條規定：汽車在行駛途中，
    不得驟然或任意變換車道，如欲超越前車或變換車道時，應先顯示方向燈告知前
    後車輛，並保持安全距離及間隔，方得超越或變換車道。次按汽車駕駛人違反道
    路交通管理處罰條例第三十三條規定者，除依該條款處罰鍰外，並予記違規點數
    一點，道路交通管理處罰條例第六十三條第一項第一款亦有明定。
二、本件異議人即受處分人甲○○於九十二年五月二十九日下午九時五十三分許，駕
    駛車號ＥＲ─七二六九號自用小客車，在國道一號公路北上三九．九公里至三七
    ．八公里路段，沿途變換車道未依規定使用方向燈及手勢達四次，而為內政部警
    政署國道公路警察局第一警察隊以該車違反道路交通管理處罰條例第三十三條第
    一項規定之事實，當場攔停製單舉發。惟受處分人拒絕簽收，且未於應到案日期
    前向原處分機關提出申訴，而經舉發單位調查結果，仍認有前開違規行為，原處
    分機關乃於九十二年九月四日依道路交通管理處罰條例第三十三條第一項、第六
    十三條第一項第一款、違反道路交通管理事件統一裁罰標準表規定，裁處受處分
    人最高額罰鍰六千元，並記違規點數一點。異議人雖辯稱其變換車道一向循規蹈
    距使用方向燈，況警車即在其車後；又如謂其四次任意變換車道，為何不拍照存
    證以彰公信云云，惟查，受處分人駕駛汽車於前揭時地任意變換車道之違規事實
    ，業據證人即目睹受處分人有前開違規情事之警員沈文進於本院九十二年十二月
    十九日調查時，具結證述：「當時我們是在中山高速公路北上車道要回泰山分隊
    ，到四十公里左右即發現一台白色車子沿途變換車道不打方向燈，達到第四次我
    們才攔查，我們車子是開在他車子後方大約有七、八台的距離，隨著他的車流跑
    ，之後我們就攔查他，他辯稱他並沒有如此，但我們說我們在後方看得很清楚，
    因為當時是在夜間，方向燈有沒有打看得很清楚。」等語明確，且於本件卷存證
    據資料內並無任何積極證據足以證明證人上開供述係屬虛偽，亦無有足以令人顯
    信其供述為不可採之品性證據或前科證據存在，本院自得證言採為佐證，受處分
    人僅空言否認並無違規犯行尚難信為實在。從而，原處分機關依道路交通管理處
    罰條例第三十三條第一項、第六十三條第一項第三款及違反道路交通管理事件統
    一裁罰基準表之規定，裁處異議人罰鍰六千元並予記違規點數一點，核無違誤，
    本件異議人之異議為無理由，應予駁回。
據上論斷，應依道路交通案件處理辦法第十九條，裁定如主文。
中      華      民      國    九十二    年     十二     月    二十三    日
                                  臺灣臺北地方法院交通法庭
                                        法  官  王  幸  華
右正本證明與原本無異
如不服本裁定應於送達後五日內向本院提出抗告狀
                                        書記官  陳  泰  寧
中      華      民      國    九十二    年     十二     月    二十六    日


司法院資訊處製作；財團法人民間司法改革基金會備份。
